最　高　行　政　法　院　裁　定
　　　　　　　　　　　　　　　　　　 96年度裁字第03716號
上　訴　人　甲○○
被 上訴 人　財政部臺灣省北區國稅局
代　表　人　陳文宗
　　　　　　　　　　　　　送達代收人　乙○○
上列當事人間因遺產稅事件，上訴人對於中華民國95年10月31日
臺北高等行政法院94年度訴字第3859號判決，提起上訴，本院裁
定如下：
　　主  文
上訴駁回。
上訴審訴訟費用由上訴人負擔。
　　理  由
一、按對於高等行政法院判決之上訴，非以其違背法令為理由，
    不得為之，行政訴訟法第242條定有明文。依同法第243條第
    1項規定，判決不適用法規或適用不當者，為違背法令；而
    判決有同條第2項所列各款情形之一者，為當然違背法令。
    是當事人對於高等行政法院判決上訴，如依行政訴訟法第24
    3條第1項規定，以高等行政法院判決有不適用法規或適用不
    當為理由時，其上訴狀或理由書應有具體之指摘，並揭示該
    法規之條項或其內容；若係成文法以外之法則，應揭示該法
    則之旨趣；倘為司法院解釋或本院之判例，則應揭示該判解
    之字號或其內容。如以行政訴訟法第243條第2項所列各款情
    形為理由時，其上訴狀或理由書，應揭示合於該條項各款之
    事實。上訴狀或理由書如未依此項方法表明，或其所表明者
    與上開法條規定不合時，即難認為已對高等行政法院判決之
    違背法令有具體之指摘，其上訴自難認為合法。本件上訴人
    對於高等行政法院判決上訴，係以：上訴人係由被上訴人所
    屬三重稽徵所承辦人員指示如何申報遺產稅，何屬漏報？本
    件被繼承人於民國90年病逝前，確有向訴外人黃美英借款新
    台幣(下同)95萬元有匯款單可證，被繼承人住院期間確有支
    出看護費用，只因間隔3年而無法聯繫昔日之看護。被繼承
    人病逝前有購買房屋之行為，因此有向訴外人陳黃秀娥借貸
    等語，為其理由。惟查本件原審判決亦已敘明：查本件上訴
    人之被繼承人黃秋煌於民國90年11月29日死亡，其兄弟姐妹
    ，陳黃秀娥、黃天送、黃金順、黃金壽及上訴人等5人為繼
    承人，並由上訴人辦理遺產稅申報，申報遺產總額10,390,3
    36元，嗣經被上訴人機關所屬三重稽徵所查獲被繼承人死亡
    前，於90年11月23日重病期間，自臺灣銀行三重分行帳戶提
    領2,940,000元轉入上訴人帳戶，是被上訴人所屬三重稽徵
    以上訴人短漏報系爭被繼承人存款2,940,000元，乃據以核
    定遺產總額13,333,135元、遺產淨額5,333,135元，應納稅
    額442,970元，並依所漏稅額332,451元處1倍罰鍰332,400（
    計至百元止）元，並無不合。且原審判決復以上訴人主張系
    爭存款係用以償還被繼承人向訴外人黃美英等人之借款，惟
    訴外人黃美英雖分別於90年1月2日及9月25日匯700,000元及
    250,000元入被繼承人臺灣銀行三重分行帳戶，惟查700,000
    元部分被繼承人於同年1月8日轉為一年期定期存款，而250,
    000元部分匯入後直至90年11月23日提領轉入上訴人帳戶前
    未動支，與一般金錢借貸行為不符；且參以被繼承人死亡前
    2年度依其利息所得換算，存款本金估計達10,851,520元及9
    ,566,760元，而黃美英該2年度綜合所得總額僅41,356元及1
    6,190元，利息所得11,376元及14,390元，換算存款本金約2
    27,520元及287,800元，被繼承人財務狀況明顯優於黃美英
    ，是被上訴人認該匯款行為尚難執為被繼承人向黃美英借款
    之證明，亦屬可採。至上訴人稱已於90年11月24日分別代償
    陳黃秀娥1,200,000元及黃美英950,000元，合計2,150,000
    元乙節，亦無相關資金流程等可稽，被上訴人將系爭提領之
    銀行存款列入遺產課稅，並無不合。另上訴人主張代墊之醫
    藥費、看護費、救護車費用等，上訴人迄未提示其他憑證供
    核，被上訴人否准扣除，亦無不合等情甚詳。而上訴意旨所
    陳上述理由，無非係就原審取捨證據、認定事實之職權行使
    ，指摘其為不當，且僅泛言原審判決所為論斷違背法令，而
    未具體表明合於不適用法規、適用法規不當、或行政訴訟法
    第243條第2項所列各款之情形，難認對該判決之如何違背法
    令已有具體之指摘。依首揭說明，應認其上訴為不合法。
二、據上論結，本件上訴為不合法，依行政訴訟法第249條第1項
    前段、第104條、民事訴訟法第95條、第78條，裁定如主文
    。
中　　華　　民　　國　　96　　年　　12　　月　　13　　日
                    最高行政法院第二庭
                        審判長法官　鄭　淑　貞
                              法官　黃　合　文
                              法官　吳　明　鴻
                              法官　鄭　小　康
                              法官　帥　嘉　寶
以  上  正  本  證  明  與  原  本  無  異
中　　華　　民　　國　　96　　年　　12　　月　　13　　日
　　　　　　　　　　　　　　　書記官　郭　育　玎
